臺灣新北地方法院刑事判決
111年度簡上字第371號
上  訴  人  
即  被  告  呂侞澺


上列上訴人即被告因傷害等案件，不服本院中華民國111年6月7
日111年度簡字第1523號第一審刑事簡易判決（聲請簡易判決處
刑案號：臺灣新北地方檢察署111年度偵字第10882號），提起上
訴，本院管轄之第二審合議庭判決如下：
    主  文
上訴駁回。
呂侞澺所犯各罪，均緩刑貳年，並應自本判決確定日起陸個月內
，向公庫支付新臺幣壹萬伍仟元。
    事實及理由
一、本案經本院審理結果，認原審簡易判決之認事用法及量刑均
    無違誤，應予維持，除證據部分應增列「被告呂侞澺於本院
    之自白」及「本院勘驗筆錄」外，其餘事實、證據及理由，
    均引用如附件第一審刑事簡易判決書（含檢察官聲請簡易判
    決處刑書）之記載。
二、被告上訴意旨略以：我會丟告訴人劉維駿的手機，是因為他
    先騎車撞我，我只是為了停機車，告訴人態度這麼兇，還罵
    我，希望法院給我緩刑等語。
三、按量刑之輕重，係屬事實審法院得依職權自由裁量之事項，
    苟其量刑時，已依行為人之責任為基礎，並斟酌刑法第57條
    各款所列情狀，在未逾越法定刑度之下，酌量科刑，無偏執
    一端而有明顯失出或失入之情形，自不得任意指摘為不當或
    違法。經查，原審基於法定職權而為本案犯罪事實之認定，
    並以行為人之責任為基礎，審酌被告與告訴人因停車糾紛而
    生口角，惟不思理性溝通，竟恣意丟擲告訴人所有之手機致
    不堪使用，並與告訴人互毆致對方成傷，其暴力行為顯不足
    取，兼衡告訴人亦持安全帽毆打被告，彼此毆打對方之手段
    情節輕重不同，所受傷害程度均屬輕微，以及告訴人所有之
    手機受損害之程度【依其提出維修單據顯示維修費用為新臺
    幣（下同）2萬8380元】，暨被告之犯罪之動機、手段、方
    法，智識程度、自陳家庭經濟狀況、職業、犯後態度及本院
    通知雙方到院進行調解，雙方無共識致調解不成立(見本院
    調解事件報告書所載)等一切情狀，量處拘役25日（毀損他
    人物品罪）、罰金5千元（傷害罪），並諭知拘役易服罰金
    、罰金易服勞役之折算標準，業已審酌刑法第57條所定各款
    事項而在法定刑度內為量刑，且刑度與其犯行相當，並無逾
    越法律規定範圍、濫用權限或違背比例及公平原則之情事，
    是被告上訴顯無理由，應予駁回。
四、末查，被告前未曾因故意犯罪受有期徒刑以上刑之宣告，有
    臺灣高等法院被告前案紀錄表1份附卷可稽，本院審酌被告
    犯後終能坦承犯行，態度尚可，堪認應具悔悟之意，經此偵
    、審程序之教訓，當知所警惕而無再犯之虞，參以本案起因
    乃告訴人先行騎車衝撞被告，被告始一時氣憤而為本案犯行
    ，情有可原，本院綜核上開各情，認就原審所論處被告各罪
    之宣告刑，以暫不執行為適當，爰依刑法第74條第1項第1款
    之規定，均諭知緩刑2年，並斟酌被告所為仍屬侵害告訴人
    身體及財產法益之犯罪行為，為使之確實心生警惕，實有科
    予一定負擔之必要，而另依刑法第74條第2項第4款之規定，
    命被告應自本判決確定日起6個月內，向公庫支付1萬5千元
    （此部分得為民事強制執行名義），倘違反上開所定負擔且
    情節重大者，依刑法第75條之1第1項第4款規定，其緩刑之
    宣告仍得由檢察官向法院聲請撤銷，併此敘明。
據上論斷，應依刑事訴訟法第455條之1第1項、第3項、第368條
、第373條，刑法第74條第1項第1款、第2項第4款，判決如主文
。
本案經檢察官楊唯宏聲請簡易判決處刑，檢察官王凌亞到庭執行
職務。
中　　華　　民　　國　　111 　年　　12　　月　　15　　日
                  刑事第三庭  審判長法　官  蘇揚旭
                                    法  官  施建榮
                                    法  官  洪振峰　　　
上列正本證明與原本無異。
不得上訴。
                                    書記官　蘇宣容　　　
中　　華　　民　　國　　111 　年　　12　　月　　15　　日